# 遇到成本难题，请陈老师指教

提问人：大番茄 时间：2013-04-25 16:21:08
陈老师，我在做一个项目中遇到一个问题，（ 1 ）、该企业实际领用的主要材料(铁材、塑胶料）比BOM单上的主要材料标准用量高出20%，且抽查85%以上的BOM单结果一样，均高出20%，企业解释说实际与标准会有差异是正常的，我认为有差异是正常的，但是每个产品差异一样均为20%，且差异较大，这有点不正常；（ 2 ）连续两年主要产品的销售收入金额占主营业务收入总金额的比例与该产品销售成本金额占主营业务总成本的比例一致，这有点不正常，请问陈老师有何看法，期待您的回复。

回答人：chenyiwei
这种情况可能表明存在舞弊的迹象。建议保持高度的职业谨慎和职业怀疑态度，对成本核算的流程进行进一步了解（应考虑引入IT审计，测试一般控制及应用控制），扩大抽查面，对部分月份、部分品种的成本计算进行复算等测试（可利用IT辅助审计工具），在此基础上谨慎分析产生差异的原因，据此确定进一步的应对方案。 各位网友在实务中是否遇到过具体案例，欢迎分享经验，谢谢！